臺灣高等法院高雄分院刑事判決　　　　　　　　　九十三年度上易字第四七七號
　　上　訴　人　台灣屏東地方法院檢察署檢察官
　　上　訴　人
　　即　被　告　乙○○
右上訴人因被告違反毒品危害防制條例案件，不服台灣屏東地方法院九十三年度簡上
字第七一號中華民國九十三年八月十一日第一審判決（起訴案號：台灣屏東地方法院
檢察署九十三年度毒偵字第六一號；併辦案號：同署九十三年度毒偵字第六三一號、
第九九七號、第一○五八號、第一三九五號），提起上訴及移
度毒偵字第一六一三號），本院判決如左：
    主  文
原判決撤銷。
乙○○連續施用第二級毒品，累犯，處有期徒刑拾月。扣案之安非他命捌包（共計毛
重貳點壹甲克）均沒收銷燬之；玻璃球陸個、吸管壹支及水車壹組均沒收。
    事  實
一、乙○○於民國八十九年間因竊盜案件，經本院判處有期徒刑一年四月確定，已於
    九十二年七月十三日執行完畢。前因施用毒品經法院裁定觀察勒戒後，認無繼續
    施用傾向而判決免刑確定，嗣再度施用毒品經觀察勒戒及強制戒治後，由檢察官
    於九十一年十月二十九日不起訴處分確定。詎仍不思戒除惡習，復基於施用安非
    他命之概括犯意，自九十二年十一月二十五日某時起至九十三年八月八日凌晨二
    許止，連續在其屏東縣潮州鎮○○路九三號五樓之一住所及同鎮○○路友人住處
    等地，以玻璃球、水車、吸管為工具，約二至三天施用一次，先後施用第二級毒
    品安非他命多次。先於九十二年十二月三十日八時四十分許，在其上開住處為警
    查獲，並扣得安非他命二包（毛重○點四甲克）；復於九十三年三月二十七日三
    時許，行經屏東縣潮州鎮○○路與光輪路口為警臨檢時，主動向攔查之警員坦承
    施用安非他命，並由夾克中交出安非他命一包（毛重○點三甲克），及其所有供
    吸食安非他命用之玻璃球二個；再於同年四月十三日十九時許，在同鎮○○路與
    永康街口為警查獲，並經警扣得安非他命一包（毛重○點一甲克），及其所有之
    吸食工具玻璃球一個暨吸管一支；繼於同年五月二十八日二十四時許，在同鎮○
    ○街三一二號旁空地為警查獲，並扣得安非他命一包（毛重○點三甲克），及其
    所有之吸食工具玻璃球一個；又於同年七月七日十七時三十分許，在其住處為警
    查扣安非他命二包（毛重○點五甲克），及其所有之吸食工具玻璃球一個與水車
    一組；末於同年八月十一日九時許，在其住處為警查獲，並扣得安非他命一包（
    毛重○點五甲克），及其所有之施用工具玻璃球一個。
二、案經屏東縣警察局潮州分局報請台灣屏東地方法院檢察署檢察官偵查起訴。
    理  由
一、犯罪事實所憑之證據－
  (一)右開施用安非他命之事實，迭據被告乙○○於警詢及歷次偵審中坦白承認，而且
    被告多次為警查獲後所採尿液送驗結果，均呈安非他命陽性反應，此有屏東縣衛
    生局九十三年一月九日屏縣衛檢六字第九二○四一七號、同年四月十四日屏縣衛
    檢六字第九三○一一七號、同年四月二十九日屏縣衛檢六字第九三○一四八號、
    同年七月十四日屏縣衛檢六字第九三○二八七號煙毒及麻醉藥品類委託檢驗結果
    通知書四紙在卷可憑。
  (二)又被告所持有疑似毒品之白色結晶狀固體八包，經屏東縣警察局潮州分局以聯勤
    二○四廠所製毒品檢驗試劑測試結果，均呈安非他命成分，此有該局毒品初步檢
    驗報告單六紙存卷可佐，此外復有同時查扣被告之吸食工具玻璃球、吸管及水車
    等物可資佐證，被告自白，核與事實相相符。綜上所述，被告右開多次施用安非
    他命之犯行，事證明確，應可確定。
二、論罪科刑之理由－
  (一)被告前因施用安非他命案件，經法院裁定觀察勒戒後，認無繼續施用傾向，經原
    審法院判決免刑確定，嗣再施用毒品經送觀察勒戒及強制戒治後，由檢察官於九
    十一年十月二十九日以九十一年度戒毒偵字第二三○號不起訴處分確定等情，有
    台灣高等法院被告全國前案紀錄表、刑案資料查註紀錄表附卷足憑，被告再次施
    用本件第二級毒品安非他命犯行，自應依法論科。
  (二)安非他命係毒品危害防制條例第二條第二項第二款所定之第二級毒品，被告施用
    安非他命之行為，係違反同條例第十條第二項之施用第二級毒品罪。被告施用前
    或同時持有安非他命，其持有之低度行為，應為施用之高度行為所吸收，不另論
    罪。其多次施用安非他命之行為，時間緊接，手法相同，又係同一罪名，顯係基
    於概括之犯意所為，應依連續犯規定論以一罪，並加重其刑。又被告有前述論罪
    科刑及執行紀錄，有右開紀錄表在卷可按，其於五年內再犯本罪，為累犯，應依
    遞加重之。聲請事實僅論及被告於九十二年十一月二十五日起至同年十二月二十
    八日止之犯行，其餘犯行雖未經起訴，惟與聲請處刑部分有連續犯之裁判上一罪
    關係，自應合併審理。
  (三)審酌被告先前施用毒品已獲免刑及不起訴處分，不知醒悟以徹底戒絕毒品，仍一
    再施用而多次遭警查獲，顯見積習已深，更無戒毒之決心，原應從重科刑，姑念
    其犯後仍知坦白等一切情狀，量處如主文所示之刑。扣案之安非他命八包（共計
    毛重二點一甲克）係第二級毒品，應依毒品危害防制條例第十八條第一項前段之
    規定，沒收銷燬之。另施用工具玻璃球五個、吸管一支及水車一組，雖非專供施
    用毒品之器具，惟係被告所有且供犯罪所用之物，已據被告供明在卷，併依刑法
    第三十八條第一項第二款之規定宣告沒收。至被告雖於九十三年三月二十七日為
    警臨檢時，主動供承其施用安非他命犯行等，惟其先前已因施用安非他命為警查
    獲，尚不得據此以自首規定減刑。
三、撤銷改判之理由－
  (一)原審論罪科刑，固非無見。但對於被告九十三年七月七日至八月八日間施用安非
    他命之犯行，未及審酌，已有未洽。原判決理由既以玻璃球等施用器具，係被告
    所有，俱依刑法第三十八條第一項第二款規定沒收，惟卻未於判決事實認定係被
    告所有，及供吸食安非他命所用，致事實與理由互不合致。據上論結欄又漏引刑
    法第十一條，均有違誤。
  (二)按審判期日之訴訟程序，專以筆錄為證，刑事訴訟法第四十七條定有明文。審判
    期日之訴訟程序，究為第一審之訴訟程序抑第二審之訴訟程序，應以筆錄為證。
    經查，本件原審法院合議庭受理上訴並經審理後，係依同法第三百六十五條之規
    定，踐行第二審之訴訟程序。不但筆錄內並無審判長諭知改依第一審訴訟程序進
    行訴訟之記載，且於判決書之案由欄中敘明上訴人不服簡易判決提起上訴之旨。
    惟因本件被告所犯之罪已不合同法第四百四十九條所定得以簡易判決處刑之案件
    ，依法原審應依第一審訴訟程序進行，卻踐行第二審之訴訟程序，程序之踐行即
    難謂於法無違。
  (三)檢察官依起訴不可分原則，提起上訴請求併予審判，為有理由；被告上訴意旨認
    判刑過重，則無理由。此外原判決尚有右開可議之處，自應由本院將原判決撤銷
    改判。
四、適用之法律－
  (一)刑事訴訟第三百六十九條第一項前段、第三百六十四條、第二百九十九條第一項
    前段。
  (二)毒品危害防制條例第十條第二項、第十八條第一項前段、刑法第十一條、第五十
    六條、第四十七條、第三十八條第一項第二款。
本案經檢察官彭南雄到庭執行職務。
中      華      民      國    九十三    年     十一    月      十六     日
                              臺灣高等法院高雄分院刑事第三庭
                                  審判長法官  謝宏宗
                                        法官  曾逸誠
                                        法官  黃建榮
右正本證明與原本無異。
不得上訴。
                                  法院書記官  鄭翠芬
中      華      民      國    九十三    年     十一    月      十六     日
附錄本件判決論罪科刑法條：
毒品危害防制條例第十條第二項
施用第二級毒品者，處三年以下有期徒刑。
